【裁判字號】    98,抗,75
【裁判日期】    981019
【裁判案由】    本票裁定
【裁判全文】
臺灣新竹地方法院民事裁定                98年度抗字第75號
抗  告  人  乙○○
相  對  人  理銘開發股份有限公司
法定代理人  甲○○
上列抗告人與相對人間因本票裁定事件，對於中華民國98年9月1
0日本院98年度司票字第1202號裁定提起抗告，本院裁定如下：
    主    文
抗告駁回。
抗告程序費用新臺幣壹仟元由抗告人負擔。
    理    由
一、按執票人向本票發票人行使追索權時，得聲請法院裁定後強
    制執行，此為票據法第123 條所明文規定。又本票執票人依
    上開法條之規定，聲請法院裁定，以及抗告法院之裁定，僅
    依非訟案件程序，以審查強制執行許可與否，並無確定實體
    上法律關係存否之效力，如發票人就票據債務之存否有爭執
    時，應由發票人提起確認之訴，以資解決，最高法院56年臺
    抗字第714 號、57年臺抗字第76號分別著有判例可資參照。
二、本件相對人主張：其執有抗告人為發票人，如原審裁定附表
    所示之本票1 紙（以下簡稱系爭本票），並免除作成拒絕證
    書，詎屆期提示未獲付款，爰依票據法第123 條規定，聲請
    裁定許可強制執行等情，業據其於原審提出系爭本票1 紙為
    證，原裁定予以准許，即無不合。抗告意旨略以：系爭本票
    原為抗告人擔保房屋買賣價金之給付所簽發，詎相對人所出
    售之房屋在第一次驗收時，就發現有洗手台漏水之瑕疵，且
    迄仍未修復補正瑕疵，則抗告人拒付房屋價金自有正當理由
    ，因此屬不可歸責於抗告人所造成之遲延，相對人應不得向
    抗告人請求損害賠償及違約金。再者，系爭房屋之瑕疵對相
    對人而言係屬小工程，惟相對人竟推託拒不修補，反動輒以
    聲請法院查封、拍賣之恐嚇方式，要求抗告人付款，抗告人
    擔心若如實付款，本身權益將無法獲得保障，故兩造間就系
    爭本票債權尚有爭執，相對人遽以聲請本院裁定即有不當，
    為此請求廢棄原裁定等語。然查，系爭本票從其形式外觀，
    依形式審查之結果，已具備准許強制執行之要件，是原審准
    相對人之聲請，予以核發本票裁定，於法並無不合。至於抗
    告人等所稱上情，屬實體法上之問題，揆諸首揭說明，應由
    抗告人另行提起訴訟，以資解決，非本件非訟程序所得加以
    審究，其提起抗告為無理由，應予駁回。
三、據上論結，本件抗告為無理由，依非訟事件法第46條、第24
    條第1項、第21條第2項，民事訴訟法第495條之1第1項、第4
    49條第1項、第95條、第78條，裁定如主文。
中    華    民    國    98    年    10    月    19    日
                民事第一庭審判長法  官  蔡孟芳
                                法  官  羅惠雯
                                法  官  高敏俐
以上正本係照原本作成。
如不服本裁定，僅得於收受本裁定正本送達後10日內，以適用法
規顯有錯誤為理由，向本院提出再抗告狀（須附繕本一份及繳納
再抗告裁判費新臺幣1,000 元），經本院許可後始可再抗告。
中    華    民    國    98    年    10    月    19    日
                                書記官  黎秀娟


司法院資訊處製作；財團法人民間司法改革基金會備份。
